ro-RO: Design corzi rachetă: Monofilament; Multi-filament; Altele
zh-TW: 球拍纏繩設計: 單絲; 複絲; 其他
sl-SI: Dizajn strune za lopar: Monofilament; Multifilament; Drugo
pt-BR: Design de corda de raquete: Monofilamento; Multifilamento; Outro
hr-HR: Dizajn žica reketa: Monofilamentni; Multifilamentni; Ostalo
zh-CN: 球拍线设计: 单丝; 复丝; 其他
vi: Thiết kế cước đan vợt: Đơn sợi; Đa sợi; Khác
ko: 라켓 줄 디자인: 모노 필라멘트; 멀티 필라멘트; 기타
pl: Konstrukcja naciągu do rakiet: Monofilament; Multifilament; Inne
en: Racket string design: Mono-filament; Multi-filament; Other
lt-LT: Raketės stygų dizainas: Vienagijė; Daugiagijė; Kita
fi: Mailan jänteen suunnittelu: Monofilamentti; Monifilamentti; Muu
da: Design af ketsjerstrenge: Mono-filament; Multi-filament; Andet
nl: Ontwerp racketsnaar: Mono-filament; Multi-filament; Andere
sv: Design på racketsträng: Mono-filament; Multifilament; Övrigt
es: Diseño de las cuerdas de la raqueta: Monofilamento; Multifilamento; Otros
sk-SK: Dizajn výpletu rakety: Monovlákno; Viacvláknový; Iné
el: Σχέδιο χορδής ρακέτας: Μονού νήματος; Πολλαπλών νημάτων; Άλλο
pt-PT: Design das cordas da raquete: Monofilamento; Multifilamento; Outro
nb: Racketsnordesign: Monofilament; Multifilament; Annet
ru: Конструкция струн ракетки: Моноволокно; Мультиволокно; Другое
cs: Design výpletu rakety: Monofilament; Multifilament; Jiné
bg-BG: Дизайн на корда за ракета: Моновлакна; Мултивлакна; Други
tr: Raketi İpi tasarımı: Tekli filament; Çoklu filament; Diğer
hu: Ütőhúr kialakítása: Monoszálas; Többszálas; Egyéb
de: Schlägersaiten-Design: Monofilament; Multifilament; Sonstiges
th: การออกแบบเอ็นไม้แร็กเก็ต: โมโนฟิลาเมนต์; มัลติฟิลาเมนต์; อื่นๆ
fr: Conception du cordage de la raquette: Mono-filament; Multi-filament; Autre
it: Design delle corde della racchetta: Monofilamento; Multifilamento; Altro
ja: ラケットストリングデザイン: モノフィラメント; マルチフィラメント; その他